臺灣高等法院高雄分院刑事裁定　　　　　　　　　　　　九十一年度毒抗字第八號
　　抗告人即
　　受處分人　甲○○
右列抗告人因撤銷停止戒治案件，不服臺灣高雄地方法院中華民國九十年十一月二十
三日裁定（九十年度毒聲字第七０五四號），提起抗告，本院裁定如左：
    主    文
抗告駁回。
    理    由
一、本件抗告意旨略以：原審以抗告人甲○○有多次經通知接受尿液檢驗而未依規定
    前往的情形，將抗告人的停止戒治撤銷，但抗告人係因多次身體病痛而住院治療
    或至藥局購買成藥服用，並不是無故不受採尿受驗；另外，抗告人只接到採受尿
    液檢驗之通知三份，並不是六份。而且抗告人在停止戒治後，就痛定思痛，盡到
    照顧家庭的責任，並作為兒女的好榜樣，以使妻子有可靠及安全感覺，但因身體
    本來不好，工作又少，致使妻子受到牽累，已有心灰意冷的感覺，現又接到撤銷
    停止戒治的裁定，更使抗告人精神面臨崩潰，家庭也因此而充滿愁雲，因此，提
    起本件抗告請求給予抗告人自新的機會。
二、經查：抗告人甲○○前因施用毒品案件，經原審裁定送戒治處所施以強制戒治，
    其後再經原審於九十年四月三日以九十年度毒聲字第二０四二號裁定停止戒治，
    所餘戒治期間，付保護管束，並於九十年四月間出戒治所，有台灣屏東戒治所受
    戒治人停止戒治交付保護管束名冊及臺灣高雄地方法院檢察署執行保護管束命令
    各一份在卷可稽；但抗告人在停止戒治後，經臺灣高雄地方法院檢察署檢察官指
    定應於尚在保護管束期間內之九十年八月八日（本次係當面告知，並非以書面通
    知）、同年月十五日、同年月二十九日、同年九月十二日、同年十月二十六日及
    同年十一月七日，至臺灣高雄地方法院檢察署接受採尿檢驗，並向抗告人之住居
    所即高雄縣仁武鄉烏材村林森巷一一二之六號寄送通知，抗告人於合法收受通知
    後，竟未依右開指定之期日到場接受採尿檢驗，有戶籍謄本一份、臺灣高雄地方
    法院檢察署停止戒治付保護管束人約談報告表、臺灣高雄地方法院檢察署函六份
    、臺灣高雄地方法院檢察署送達證書五份在卷可稽，合計抗告人未依指定期日到
    場接受採尿檢驗已超過三次；又抗告人在該段期間並未有任何在監之資料，有法
    務部全國檢察官線上查詢刑案人犯在監所最新資料報表一紙附卷可憑；至抗告人
    雖提出林進興醫院之診斷證明書以證明其接受尿液檢期間有住院而不能前往的事
    實，經核其提出之診斷證明書住院期間係九十年八月十日至十七日、九十年九月
    五日至十一日、九十年十月二十五日至十一月一日，除其中九十年八月十日至十
    七日及九十年十月二十五日至十一月一日住院時間含括八月十五日、十月二十六
    日之通知尿檢時間外，其餘部分均未含括通知尿檢時間，因此，縱將該二次（八
    月十五日、十月二六日）予以扣除，抗告人仍有四次未依規定接受尿檢，抗告人
    無故未依指定期日到場接受採尿檢驗既已超過三次，依毒品危害防制條例施行細
    則第十六條第四款之規定，自屬違反保護管束應遵守事項情節重大，從而原審依
    毒品危害防制條例第二十二條第二項，毒品危害防制條例施行細則第十六條第四
    款規定將抗告人之停止戒治撤銷，並令入強制戒治處所施以強制戒治，並無不合
    。是本件抗告並無理由，應予駁回。
三、據上論結，應依刑事訴訟法第四百十二條，裁定如主文。
中    華    民    國     九十一     年       一       月      二十二    日
                              臺灣高等法院高雄分院刑事第一庭
                                  審判長法官  王光照
                                        法官  黃壽燕
                                        法官  黃仁松
右正本證明與原本無異。
不得再抗告。
                                      書記官  呂明燕
中    華    民    國     九十一     年       一       月      二十四    日
                                                                        Ｑ
